【裁判字號】    98,訴,2212
【裁判日期】    990226
【裁判案由】    清償債務
【裁判全文】
臺灣桃園地方法院民事判決              98年度訴字第2212號
原      告  彰化商業銀行股份有限公司
法定代理人  丙○○
訴訟代理人  甲○○
被      告  乙○○
            丁○○
上列當事人間請求清償債務事件，於民國99年2 月10日言詞辯論
終結，本院判決如下：
    主      文
被告應連帶給付原告新台幣貳佰肆拾柒萬陸仟壹佰零貳元，及自
民國九十八年七月十五日起至清償日止，按週年利率百分之二點
一二五計算之利息，暨自民國九十八年八月十六日起至清償日止
，其逾期在六個月以內者按上開利率百分之十，逾期超過六個月
者按上開利率百分之二十計算之違約金。
訴訟費用由被告連帶負擔。
    事實及理由
一、原告起訴主張：被告乙○○前於民國89年10月9 日邀被告丁
    ○○為連帶保證人，向原告借款新台幣（下同）3,500,000
    元，借款期間自89年10月9 日起至109 年10月9 日止，利息
    按中華郵政股份有限公司2 年期定期儲金機動利率加年息1%
    ，其中由政府固定補助年息0.85% ，如政府停止補貼時，原
    由政府補貼之利息，被告同意自停止補貼日起自行負擔。並
    約定若未按期攤還本金或繳納利息時，除仍按上開利率計息
    外，逾期在6 個月以內者，按上開利率之一成，逾期在6 個
    月以上者，其超過6 個月部分按上開利率之二成加計違約金
    。查上開借款自98年8 月15日起即未依約攤還本息，合計尚
    積欠本金2,476,102 元及利息、違約金等，屢經催討，迄未
    清償。而依兩造所簽立借據約定，被告對原告所負一切債務
    已喪失期限利益視同全部到期，而政府亦自逾期日起停止補
    貼利息，故被告乙○○即應清償全部本息。又被告丁○○為
    連帶保證人，自應負連帶清償之責。為此，爰依消費借貸法
    律關係提起本件訴訟，並聲明如主文所示。
二、被告方面：被告確有積欠原告前開款項，但希望能以每月還
    款10,000元，且自半年後開始還款之方式清償等語。
三、經查，本件原告主張前開事實，除據原告提出與其所述相符
    之借據、定期儲金2 年期機動利率歷史利率表等影本為證，
    且為被告所不爭執，本院據原告所提前開單據稽核結果，認
    原告之主張為可採。
四、按消費借貸契約，借用人應於約定期限內，返還與借用物種
    類、品質、數量相同之物；遲延之債務，以支付金錢為標的
    者，債權人得請求依法定利率計算之遲延利息，但約定利率
    較高者，仍從其約定利率；當事人得約定債務人於債務不履
    行時，應支付違約金；數人負同一債務，明示對於債權人各
    負全部給付之責任者，為連帶債務；連帶債務之債權人，得
    對於債務人中之一人或數人或其全體，同時或先後請求全部
    或一部之給付，連帶債務未全部履行前，全體債務人仍負連
    帶責任，民法第478 條前段、第233 條第1 項、第250 條第
    1 項、第272 條第1 項、第273 條分別定有明文。經查，本
    件被告乙○○既為上開借款之借款人，且有未依約攤還本息
    之事實，依約上開借款債務視為全部到期，原告自得請求其
    給付本金餘額及利息、違約金，並請求被告丁○○依連帶保
    證法律關係連帶負清償之責。從而，原告依消費借貸及連帶
    保證之法律關係，請求被告連帶給付原告如主文所示之本金
    、利息及違約金，洵屬正當，應予准許。
五、據上論結，原告之訴為有理由，依民事訴訟法第85條第2 項
    ，判決如主文。
中    華    民    國    99    年    2     月    26    日
                  民事第二庭  法  官  卓立婷
上為正本照原本作成
如對本判決上訴，須於判決送達後20日內向本院提出上訴狀。
中    華    民    國    99    年    2     月    26    日
                              書記官  王素玲

司法院資訊處製作；財團法人民間司法改革基金會備份。
